臺灣彰化地方法院刑事判決　　　　　　　　　　　　　　八十八年度自字第二號
　　自　訴　人　得貹股份有限公司
　　代　表　人　甲○○
　　代　理　人　劉淑華律師
　　被　　　告　乙○○
右被告因侵占案件，經自訴人起自訴，本院判決如左：
    主  文
乙○○共同連續意圖為自已不法之所有，而侵占對於業務上所持有之物，處有期徒刑
拾月，緩刑貳年。
    事  實
一、乙○○係任職於彰化縣員林大饒路三四二號得貹股份有限公司會計丙○○之胞妹
    ，因其姊丙○○需錢週轉，竟禁不住其姊丙○○之要求，而與之共同基意圖為自
    己不法所有且基於概括之犯意之聯絡，連續自民國八十二年十一月起至八十五年
    五月三十一日止，在彰化縣員林鎮某地，由乙○○出借設於聯邦商業銀行員林分
    行０１３─００─００１４９２─２帳號及彰化商業銀行員林分行５１─３１３
    ９５─８─００帳號供丙○○利用其處理得貹股份有限公司財務業務之機會，以
    將得貹股份有限公司所收取之客票（即他人所交付之支票，其因或為買賣等）存
    入該二帳之方式，共同侵占該公司之物，共計新台幣（下同）一百五十四萬零九
    百七十六元（支票號碼、存入帳號、票面金額如附表所示）。後因丙○○向臺灣
    彰化地方法院檢察署檢察官自首有關侵占之犯行，得貹股份有限公司查明支票流
    向，始悉上情。
二、案經被害人得貹股份有限公司提起自訴。
    理  由
一、訊據被告乙○○固不否認出借前揭設於聯邦商業銀行員林分行０１３─００─０
    ０１４９２─２帳號及彰化商業銀行員林分行５１─３１３９５─８─００帳號
    供丙○○使用之事實，惟矢口否認涉有共同業務侵占之犯行，並辯稱：伊僅係出
    借帳號而已，至於其姊丙○○究為何事，伊根本不知情云云。但查：前開犯罪事
    實業據自訴人得貹股份有限公司指訴綦詳，且有彰化商業銀行員林分行５１─３
    １３９５─８─００帳號明細表及取款憑條及聯邦商業銀行員林分行０１３─０
    ０─００１４９２─２帳號明細表及取款憑條等影本及明細表在卷可稽，復參之
    前開聯邦商業銀行員林分行０１３─００─００１４９２─２帳號及彰化商業銀
    行員林分行５１─３１３９５─８─００帳號係乙○○所設立，其間有大量多筆
    來路金錢存入，則被告乙○○焉有未向其姊即同案被告丙○○垂詢之理，再者，
    彰化商業銀行員林分行５１─３１３９５─８─００帳號係乙○○薪資進入之帳
    號，乙○○更無理由不知情該帳號有異常金融進入之情形，是被告乙○○所辯，
    無非卸責之詞，不可採信。本件罪證明確，被告乙○○之犯行，洵堪認定。
二、核被告乙○○雖非得貹股份限公司之職員，對該公司之前揭財物，並未具業務上
    持有之關係，但因與具有該關係之丙○○共同為前揭犯行，是依刑法第三十一條
    第一項之規定，被告乙○○亦係觸犯刑法第三百三十六條第二項之業務侵占罪。
    其與丙○○間，就前開犯行，有犯意聯絡及行為分擔，為共同正犯。其先後多次
    犯行，時間緊接，所犯係犯罪構成要件相同之罪，顯係基於概括之犯意為之，為
    連續犯，依法以一罪論，並加重其刑。爰審酌被告之犯罪動機、手段、係因其姊
    之要求而本次犯行，並非出於已意欲圖不法利益及犯罪後之態度等一切情狀，量
    處如主文所示之刑。查被告前未曾受有期徒刑以上刑之宣告，此本院被告全國前
    案紀錄表一紙在卷可稽，其經此教訓，應知警惕而無再犯之虞，所宣告之刑，認
    以暫不執行為適當，併予宣告緩刑二年，以勵自新。
據上論斷，應依刑事訴訟法第三四十三條、第二百九十九條第一項前段，刑法第二十
八條、第三十一條第一項、第五十六條、第三百三十六條第二項、第七十四條第一款
，罰金罰鍰提高標準條例第一條前段，判決如主文。
中    華    民    國      九十一      年      五      月    二十三      日
                                      臺灣彰化地方法院刑事第一庭
                                          法      官  洪  志  賢
右正本證明與原本無異。
如不服本判決，應於判決送達後十日內，向本院提出上訴狀（須附繕本）。
告訴人或被害人對於判決如有不服具備理由請求檢察官上訴者，其上訴期間之計算係
以檢察官收受判決正本之日期為準。
                                          法院書記官  洪  年  慶
中    華    民    國      九十一      年      五      月    二十九      日
刑法第三百三十六條
對於公務上或因公益所持有之物，犯前條第一項之罪者，處一年以上七年以下有期徒
刑，得併科五千元以下罰金。
對於業務上所持有之物，犯前條第一項之罪者，處六月以上五年以下有期徒刑，得併
科三千元以下罰金。
前二項之未遂犯罰之。
